Minutes et répertoires du notaire Nicolas BRAHIER, 4 mars 1529 - 14 mars 1556 (étude VIII)
Archives nationales
- Minutes de Nicolas BRAHIER, 4 mars 1529 - 14 mars 1556; MC/ET/VIII/131 - MC/ET/VIII/173
  - Minutes. 1551, 31 mars - 1552, 29 janvier, 31 mars 1551 - 29 janvier 1552; MC/ET/VIII/173; registre
    - Bail, maison, Paris rue Saint-Honore, l'Ecu de Navarre., 15 mai 1551; MC/ET/VIII/173
      Relations: épouse de l'intervenant 2.
      Nom, qualité: (M.) Lailly de, Gabriel (écuyer, seigneur des esparts).
      Nom, qualité: (M.) Guerin, Jean.
      Profession: manouvrier, Paris.
    - Rente foncière, titre nouvel, vigne, Saint-Cloud (Hauts-de-Seine) Garenne (la)., 16 mai 1551; MC/ET/VIII/173
      Nom, qualité: (M.) Corme, Pierre.
      Nom, qualité: (M.) Bouguyer, Nicolas.
      Nom, qualité: (M.) Pelart, Pierre.
      Profession: marchand laboureur, Boulogne (Hauts-de-Seine).
      Domicile: Boulogne (Hauts-de-Seine)
    - Rente foncière, titre nouvel, maison, Versailles (Yvelines) Trianon, rue de la Vallée., 19 mai 1551; MC/ET/VIII/173
      Nom, qualité: (Mme ou Mlle) Contesse, Jeanne.
      Domicile: Versailles (Yvelines) Trianon.
      Nom, qualité: (M.) Metas, Jean (pere).
      Profession: laboureur, Versailles (Yvelines), Trianon.
      Nom, qualité: (M.) Metas, Jean (fils).
      Profession: manouvrier, Versailles (Yvelines), Trianon.
      Nom, qualité: (Mme ou Mlle) Contesse, Marie.
      Intervenant 5, en première partie:
      Nom, qualité: (M.) Pottier Dit Perseron, Jean.
      Profession: berger, Versailles (Yvelines), Trianon.
      Relations: époux de l'intervenant 6.
      Intervenant 6, en première partie:
      Nom, qualité: (Mme ou Mlle) Contesse, Perrette.
      Nom, qualité: (M.) Jolis, Henry (bourgeois de Paris).
      Domicile: Versailles Trianon
    - Rente foncière, transport, terre, Pierrelaye (Val-d'Oise) Petites-Vignes (les)., 23 mai 1551; MC/ET/VIII/173
      Nom, qualité: (M.) Rigault, Guillaume.
      Profession: marchand, Herblay (Val-d'Oise).
      Domicile: Herblay (Val-d'Oise).
      Nom, qualité: (M.) Macquaire, Nicolas.
      Profession: laboureur, Herblay (Val-d'Oise).
    - Quittance, lods et ventes dus au chapitre de paris., 23 mai 1551; MC/ET/VIII/173
      Profession: marchand et receveur du chapitre de Paris, Herblay (Val-d'Oise).
    - Rente, transport, terre, Pierrelaye (Val-d'Oise) Petites Vignes (les)., 23 mai 1551; MC/ET/VIII/173
      Relations: crédirentier(e) de l'intervenant 4.
      Nom, qualité: (Mme ou Mlle) Heurte-Bource, Jeanne.
      État civil: veuve
    - Rente foncière, transport, terre, Pierrelaye (Val-d'Oise) Petites-Vignes (les)., 23 mai 1551; MC/ET/VIII/173
      Relations: crédirentier(e) de l'intervenant 2.
    - Rente foncière, transport, vigne, Montmartre (Paris) Mallassis., 29 mai 1551; MC/ET/VIII/173
      Nom, qualité: (Mme ou Mlle) Delescure, Claude.
      Nom, qualité: (M.) Thieble, Pierre (bourgeois de Paris).
      Nom, qualité: (M.) Lombart, Milles (bourgeois de Paris).
      Profession: epicier (marchand), Paris.
      Nom, qualité: (M.) Le Cuyt, Jacques.
      Profession: laboureur, Montmartre (Paris).
      Domicile: Montmartre (Paris).
    - Bail à ferme, maison grange étable bergerie et jardin, Chevannes (Loiret) Verneaulx (les)., 30 mai 1551; MC/ET/VIII/173
      Nom, qualité: (M.) Leroy, Guillaume (bourgeois de Paris).
      Profession: archer de la ville, Paris.
      Nom, qualité: (M.) Ratault, Guillaume.
      Profession: cordonnier (compagnon), Paris.
      Nom, qualité: (M.) Ratault, Jérome.
      Nom, qualité: (M.) Delas, Antoine (jeune).
      Profession: laboureur, Chevannes (Loiret).
      Domicile: Chevannes (Loiret)
    - Mariage., 31 mai 1551; MC/ET/VIII/173
      Nom, qualité: (M.) Dubuisson, Denis.
      Nom, qualité: (Mme ou Mlle) Chauveron, Jeanne.
      Nom, qualité: (M.) Vesle, Germer (bourgeois de Paris).
    - Bail à rente, transport, maison et dependances (1/2), Nanterre (Hauts-de-Seine) rue aux Vollants, la Fleche., 5 juin 1551; MC/ET/VIII/173
      Nom, qualité: (M.) Chabot, Nicolas.
      Profession: laboureur, platrier, Paris.
      Nom, qualité: (M.) Drouet, Philippe.
      Profession: laboureur, Nanterre (Hauts-de-Seine).
      Domicile: Nanterre (Hauts-de-Seine)
    - Reconnaissance de dette, pret., 5 juin 1551; MC/ET/VIII/173
      Domicile: Nanterre (Hauts-de-Seine).
      Nom, qualité: (M.) Chabot.
      Profession: laboureur, platrier, Paris, Faubourg Saint-Honore.
    - Quittance, acompte sur obligation., 6 juin 1551; MC/ET/VIII/173
      Nom, qualité: (M.) Moreau, Antoine.
      Profession: receveur prive.
      Relations: procureur de l'intervenant 2, au service de l'intervenant 2.
      Nom, qualité: (M.) Baillac de, Antoine (écuyer, seigneur de coignieres).
      Nom, qualité: (M.) Chateau, Alexandre (seigneur de lutheaulx).
      obligation; quittance
    - Donation entre vifs, maison et terre, Villeneuve-la-Garenne, neuilly-sur-Seine (Hauts-de-Seine)., 6 juin 1551; MC/ET/VIII/173
      Nom, qualité: (M.) Damyan, Jean.
      Profession: drapier (compagnon), Paris.
      Domicile: Paris rue Saint-Honoré.
      Nom, qualité: (Mme ou Mlle) Dusigne, Gillette.
      Nom, qualité: (M.) Boisleve, Jean.
    - Vente, droits successifs, Arnouville-les-Gonesse (Val-d'Oise)., 6 juin 1551; MC/ET/VIII/173
      Nom, qualité: (M.) Veron, Didier (bourgeois de Paris).
      Profession: tondeur de draps, Paris.
      Relations: ayant-droit de l'intervenant 2, ayant-droit de l'intervenant 4.
      Nom, qualité: (M.) Bachellier, François.
      Profession: laboureur, Villiers-le-Bel (Val-d'Oise).
      Domicile: Villiers-le-Bel (Val-d'Oise).
      Nom, qualité: (Mme ou Mlle) Veron, Marguerite.
      Relations: sœur de l'intervenant 1.
      Profession: laboureur, Arnouville-les-Gonesse (Val-d'Oise).
      Domicile: Arnouville-les-Gonesse (Val-d'Oise).
      Relations: cousin(e) de l'intervenant 1.
      Nom, qualité: (M.) Bachellier, Pierre.
    - Donation entre vifs, droits successifs, Arnouville-les-Gonesse (Val-d'Oise)., 6 juin 1551; MC/ET/VIII/173
      Relations: héritier de l'intervenant 3, neveu de l'intervenant 3.
      Nom, qualité: (M.) Veron, Simon.
      Domicile: Arnouville-les-Gonesse (Val-d'Oise)
    - Marche, nettoyage de fosses à prives, Paris rue des Blancs-Manteaux., 6 juin 1551; MC/ET/VIII/173
      Nom, qualité: (M.) Rondeau, Simon.
      Profession: maître des basses-oeuvres, Paris.
      Nom, qualité: (M.) Huault, Louis.
      Profession: auditeur à la chambre des comptes, Paris.
    - Bail, vigne, Argenteuil (Val-d'Oise)., 8 juin 1551; MC/ET/VIII/173
      Nom, qualité: (M.) Janot, Philippes.
      Profession: laboureur, Argenteuil (Val-d'Oise).
      Domicile: Argenteuil (Val-d'Oise).
      Relations: curateur de la succession de l'intervenant 2.
      Nom, qualité: (M.) Deslandes, Gilbert.
    - Apprentissage, métier patenotrier., 8 juin 1551; MC/ET/VIII/173
      Nom, qualité: (M.) Fourre, Nicolas.
      Profession: patenotrier (apprenti), Paris.
      Relations: présenté(e) par l'intervenant 02, frère de l'intervenant 2.
      Nom, qualité: (M.) Fourre, Pierre.
      Profession: cuisinier, Paris.
      Nom, qualité: (M.) Le Denois, Nicolas.
      Profession: patenotrier (maître), Paris.
    - Reconnaissance de dette, solde de trois obligations., 8 juin 1551; MC/ET/VIII/173
      Nom, qualité: (M.) Morin, Jean (jeune).
    - Déclaration de command, maison, Paris rue Neuve-Saint-Pierre, champ d'Albiac., 9 juin 1551; MC/ET/VIII/173
      Nom, qualité: (M.) Delarche, Jean.
      Profession: tailleur de robes et habillements, Saint-Marcel (Paris).
      Domicile: Saint-Marcel (Paris) rue Mouffetard.
      Nom, qualité: (M.) Herve, Claude.
      Nom, qualité: (M.) Herve, Christophe.
    - Bail à ferme, dime de grain, Montmorency (Val-d'Oise)., 11 juin 1551; MC/ET/VIII/173
      Nom: Chapitre de Saint-Martin.
      Nom, qualité: (M.) Delaporte, Hugues.
      Profession: marchand laboureur, Montmorency, 95.
      Nom, qualité: (Mme ou Mlle) Gillet, Etiennette.
      Domicile: Montmorency (Val-d'Oise)
    - Promesse, faculte de remere d'un verger, Thiais (Val-de-Marne) Sunars., 11 juin 1551; MC/ET/VIII/173
      Nom, qualité: (M.) Danes, Nicolas (bourgeois de Paris).
      Nom, qualité: (M.) Besle, Nicolas.
      Profession: laboureur, Choisy-le-Roi (Val-de-Marne).
      Domicile: Choisy-sur-Seine (Val-de-Marne).
      Nom, qualité: (Mme ou Mlle) Fortin, Denise.
      Domicile: Choisy-sur-Seine (Val-de-Marne)
    - Vente, vigne, Thiais (Val-de-Marne) Sunars., 11 juin 1551; MC/ET/VIII/173
      Nom, qualité: (Mme ou Mlle) Fortyin, Denise.
      Domicile: Choisy-sur-Seine (Val-d'Oise).
    - Devis, marché de travaux, maçonnerie pour maison, Paris rue des Blancs-Manteaux., 11 juin 1551; MC/ET/VIII/173
      Nom, qualité: (M.) Chapponnet, Jean.
      Profession: maçon (maître), Paris.
      Nom, qualité: (M.) Barreau, Antoine.
      Relations: gendre de l'intervenant 1.
      Nom, qualité: (M.) Huault, Louis (seigneur de montmagny).
      Profession: conseiller du roi, auditeur à la chambre des comptes, Paris
    - Bail, vigne, Herblay (Val-d'Oise) Adjoux (les)., 16 juin 1551; MC/ET/VIII/173
      Nom, qualité: (M.) Pierre, Georges.
      Domicile: Herblay (Val-d'Oise)
    - Bail, maison, Paris rue des Fossés-Saint-Germain-l'Auxerrois., 16 juin 1551; MC/ET/VIII/173
      Nom, qualité: (M.) Briconnet, François (seigneur de launay).
      Relations: veuf de l'intervenant 2.
      Nom, qualité: (Mme ou Mlle) Tavel, Jeanne.
      Nom, qualité: (M.) Delarue, Philippe.
      Profession: avocat en Parlement, Paris.
      Domicile: Paris rue des Fossés-Saint-Germain-l'Auxerrois
    - Échange, terre contre terre, Versailles (Yvelines) Hoche-Corne, glatigny, sous la Vieille-Garenne., 16 juin 1551; MC/ET/VIII/173
      Nom, qualité: (M.) Brun, Pierre.
      Profession: marchand, Versailles (Yvelines).
      Domicile: Versailles (Yvelines)
      échange
    - Bail, terre, Pierrelaye (Val-d'Oise) Bruyères (les)., 16 juin 1551; MC/ET/VIII/173
      Nom, qualité: (M.) Jacquyn, Pierre.
      Profession: laboureur, Pierrelaye (Val-d'Oise).
      Domicile: Pierrelaye (Val-d'Oise)
    - Bail à ferme, maison cour grange jardin étable terres et prés, Moisenay (Seine-et-Marne)., 16 juin 1551; MC/ET/VIII/173
      Nom, qualité: (Mme ou Mlle) Valton de, Catherine.
      Nom, qualité: (M.) Millet, Guillaume.
      Profession: medecin ordinaire du roi.
      Nom, qualité: (M.) Gentil, Jean.
      Profession: laboureur, Moisenay (Seine-et-Marne).
      Domicile: Moisenay (Seine-et-Marne)
    - Mariage., 17 juin 1551; MC/ET/VIII/173
      Nom, qualité: (Mme ou Mlle) Beguyn, Madeleine.
      Relations: fille de l'intervenant 2, fille de l'intervenant 3.
      Nom, qualité: (M.) Beguyn, Nicolas.
      Nom, qualité: (Mme ou Mlle) Charron, Marguerite.
      Relations: veuve de l'intervenant 2, veuve de l'intervenant 4.
      Nom, qualité: (M.) Caillyer, Nicolas (bourgeois de Paris).
      Profession: rôtisseur (maître), Paris.
      Nom, qualité: (M.) Brizion, Nicolas (bourgeois de Paris).
      Profession: sellier lormier (maître), Paris
    - Vente, droits successifs., 17 juin 1551; MC/ET/VIII/173
      Nom, qualité: (M.) Boulehart de, Louis (seigneur de chesne-en-beauce).
      Relations: fils de l'intervenant 2, fils de l'intervenant 3, héritier de l'intervenant 4.
      Nom, qualité: (Mme ou Mlle) Brichanteau de, Marie.
      Nom, qualité: (M.) Boulehart de, Jean (chevalier, seigneur de chesne-en-beauce).
      Nom, qualité: (M.) Boulemart de, Antoine.
      Relations: fils de l'intervenant 2, fils de l'intervenant 3, frère de l'intervenant 1
    - Rente, constitution, maison (1/2), Paris rue de l'Arbre-Sec., 18 juin 1551; MC/ET/VIII/173
      Profession: chandelier de suif (maître), Paris.
      Nom, qualité: (Mme ou Mlle) Desmarchais, Anne.
      Relations: veuve de l'intervenant 4, tuteur de l'intervenant 6, tuteur de l'intervenant 7.
      Nom, qualité: (M.) Garnotel, Jean.
      Profession: mesureur de blé, Paris.
      Nom, qualité: (M.) Garnotel, Andry.
      Relations: fils de l'intervenant 3, fils de l'intervenant 4.
      Nom, qualité: (Mme ou Mlle) Garnotel, Marie.
      Relations: fille de l'intervenant 3, fille de l'intervenant 4
    - Transaction, depens dommages et intérèts., 22 juin 1551; MC/ET/VIII/173
      Nom, qualité: (M.) Bourrelyer, Jean.
      Profession: drapier (marchand), ouvrier de la monnaie de dijon (maître), Dijon (Côte-d'Or).
      Domicile: Dijon (Côte-d'Or).
      Nom, qualité: (M.) Depise, Thibaut.
      Profession: marchand ouvrier de la monnaie de dijon (maître), Dijon (Côte-d'Or).
      Domicile: Dijon (Côte-d'Or)
    - Bail, maison, Paris rue des Prouvaires, la Tete de Cerf., 23 juin 1551; MC/ET/VIII/173
      Nom, qualité: (M.) Duhamel, Jean.
      Nom, qualité: (M.) Guigne de, Pierre.
      Profession: chanoine, archidiacre, Soissons (Aisne).
    - Vente, bois, Crespières (Yvelines) Parc (le) ou Vallee-des-Chataigniers (la)., 23 juin 1551; MC/ET/VIII/173
      Nom, qualité: (M.) Sevestre, Gilles.
      Profession: laboureur, Crespières (Yvelines).
      Domicile: Crespières (Yvelines).
      Nom, qualité: (Mme ou Mlle) Heudon, Martine.
    - Obligation, prêt., 24 juin 1551; MC/ET/VIII/173
      Nom, qualité: (M.) Pierrevive de, Antoine (seigneur de vaulx).
      Profession: maître d'hôtel ordinaire du roi.
      Relations: frère de l'intervenant 2, frère de l'intervenant 3.
      Nom, qualité: (M.) Pierrevive de, Jean.
      Profession: abbé, Sauve (Gard).
      Nom, qualité: (M.) Pierrevive de, Simon.
      Profession: abbé, Franquevaux (Gard).
      Nom, qualité: (M.) Henry, Guillaume.
      Profession: marchand, Lyon (Rhône).
      Domicile: Lyon (Rhône).
      Domicile: Lyon (Rhône)
    - Indemnite, promesse, prêt., 24 juin 1551; MC/ET/VIII/173
      indemnité
    - Bail, maison, Paris rue de Hulleu., 25 juin 1551; MC/ET/VIII/173
      Nom, qualité: (M.) Neufville de, Simon.
      Profession: receveur du grand conseil, payeur de la compagnie du dauphin.
      Nom, qualité: (M.) Tondeur, Valeran.
    - Apprentissage, métier drapier chaussetier., 26 juin 1551; MC/ET/VIII/173
      Nom, qualité: (M.) Hebert, Guillaume.
      Profession: drapier chaussetier (apprenti).
      Nom, qualité: (M.) Danyel, Guillaume.
      Profession: marchand, Rouen (Seine-Maritime).
      Nom, qualité: (M.) Duflon, André (bourgeois de Paris).
      Profession: drapier (marchand), chaussetier (maitre), Paris
    - Marché de travaux, maçonnerie de grange dimeresse, Paris Ville-l'Evèque., 26 juin 1551; MC/ET/VIII/173
      Nom, qualité: (M.) Cousinon, René.
      Nom, qualité: (M.) Marchant, Nicolas.
      Profession: couvreur (maître), Paris.
      Nom, qualité: (M.) Caullier, Gratien.
      Profession: chanoine, Paris, Saint-Germain-l'Auxerrois.
      Relations: representant(e) de l'intervenant 4.
      Nom: Chapitre de L'Eglise Saint-Germain-L'Auxerrois.
    - Transaction, obligation., 27 juin 1551; MC/ET/VIII/173
      Nom, qualité: (M.) Chesnard, Philippes (bourgeois de Paris).
      Relations: ayant-droit de l'intervenant 2.
      Nom, qualité: (Mme ou Mlle) Turgis, Geneviève.
      Nom, qualité: (M.) Godyvet, Antoine (bourgeois de Paris).
      Nom, qualité: (M.) Montat, Antoine.
      Profession: marchand, Clermont (Puy-de-Dôme).
      Domicile: Clermont (Puy-de-Dôme)
      obligation; accord
    - Compte, régime et gouvernement de moitie de seigneurie, Creil (Oise) Plessis-Pommeraye (le)., 30 juin 1551; MC/ET/VIII/173
      Nom, qualité: (Mme ou Mlle) Aguenin-Leduc, Gérarde.
      Nom, qualité: (M.) Vachot de, Antoine (écuyer, seigneur du plessis-pommeraye).
      Domicile: Creil (Oise).
      Nom, qualité: (M.) Taconnet, Laurent.
      Profession: laboureur, Creil (Oise), Plessis-Pommeraye (le).
      Domicile: Creil (Oise) Plessis-Pommeraye (le)
    - Renonçiation, droit de douaire sur partie de seigneurie, Creil (Oise) Plessis-Pommeraye (le)., 30 juin 1551; MC/ET/VIII/173
      Nom, qualité: (M.) Vachot de, Louis (écuyer).
      Profession: président de la chambre des monnaies, Paris.
      renonciation
    - Alloué, serviteur., 1er juillet 1551; MC/ET/VIII/173
      Nom, qualité: (M.) Hersant, Simon.
      Nom, qualité: (M.) Mariavalle, Guillaume (bourgeois de Paris).
    - Transport, créance., 1er juillet 1551; MC/ET/VIII/173
      Nom, qualité: (M.) Lecoincte, Henry (bourgeois de Paris).
      Relations: exécuteur testamentaire de l'intervenant 3.
      Nom, qualité: (M.) Vallin, Nicolas (bourgeois de Paris).
      Profession: marchand, Plessis-Pommeraye (le).
      Domicile: Plessis-Pommeraye (le).
      Nom, qualité: (M.) Vallin, François (bourgeois de Paris).
      Relations: débiteur de l'intervenant 4.
      Nom, qualité: (M.) Gobelin, François.
      Profession: teinturier, Saint-Marcel (Paris).
      Nom, qualité: (M.) Querneau, Vincent (aine).
      Profession: marchand, Laval (Mayenne).
      Domicile: Laval (Mayenne).
      Relations: débiteur de l'intervenant 3
    - Mariage., 3 juillet 1551; MC/ET/VIII/173
      Nom, qualité: (Mme ou Mlle) Allen, Nicole.
      Nom, qualité: (M.) Allen, Pierre (bourgeois de Paris).
      Nom, qualité: (Mme ou Mlle) Cosson, Philippe.
      Nom, qualité: (M.) Baillangny, Pierre.
      Profession: plumassier (maître), Paris.
    - Vente, terre, Saint-Cloud (Hauts-de-Seine) Ile-Rocherel., 4 juillet 1551; MC/ET/VIII/173
      Nom, qualité: (M.) Bourgerin, Jean.
      Profession: boucher (marchand), Saint-Cloud (Hauts-de-Seine).
    - Vente, regain d'un pré, Saint-Cloud (Hauts-de-Seine) Ile-Rocherel., 4 juillet 1551; MC/ET/VIII/173
    - Vente, sacs et pratique de procureur au parlement, Paris., 6 juillet 1551; MC/ET/VIII/173
      Nom, qualité: (Mme ou Mlle) Charpentier, Ysabeau.
      Nom, qualité: (M.) Everard, Jean.
      Nom, qualité: (M.) Dynet, Jacques.
      Nom, qualité: (M.) Parmentier, Antoine.
      Profession: praticien au palais, Paris.
    - Rente, transport, fief, Moret-sur-Loing (Seine-et-Marne) Maison-Rouge., 7 juillet 1551; MC/ET/VIII/173
      Nom, qualité: (M.) Segrynard, Didier.
      Nom, qualité: (M.) Picquet, Louis.
      Nom, qualité: (Mme ou Mlle) La Follye, Jeanne.
      Relations: débiteur de l'intervenant 2, épouse de l'intervenant 5.
      Nom, qualité: (M.) Maignet, Josèph.
      Profession: conseiller à la chambre des monnaies, Paris.
    - Vente, maison (1/13°), Paris rue Saint-Denis, la Couronne d'Argent., 7 juillet 1551; MC/ET/VIII/173
      Nom, qualité: (M.) Lebrun, Vincent (seigneur de la tomassière).
      Relations: cousin(e) de l'intervenant 2.
      Nom, qualité: (M.) Lebrun, Nicole (bourgeois de Paris).
      Profession: prévôt, Meudon (Hauts-de-Seine)
    - Sommation, remboursement de sommes., 10 juillet 1551; MC/ET/VIII/173
      Nom, qualité: (M.) Riviere, Robert (bourgeois de Paris).
    - Marché de travaux, maçonnerie de mur mitoyen, Paris rue Saint-Honore Entre l'Ecu de Navarre et la Maison de Jean Dubois., 10 juillet 1551; MC/ET/VIII/173
      Nom, qualité: (M.) Besle, Adam.
      Domicile: Paris rue du Fossé-Saint-Germain-l'Auxerrois.
      Nom, qualité: (M.) Bergerac de, Nicolas (seigneur de ragonant).
      Domicile: Gometz-la-Ville (Essonne)
    - Transport, créances., 10 juillet 1551; MC/ET/VIII/173
      Profession: notaire secrétaire du roi, Paris.
    - Quittance, prix de la place d'arquebusier du nombre des cent de la ville, Paris., 11 juillet 1551; MC/ET/VIII/173
      Nom, qualité: (M.) Vermillon, Jean.
      Profession: barbier chirurgien (jure), arquebusier de la ville, Paris.
      Nom, qualité: (M.) Mignon, Mace.
      Profession: valet de chambre de monseigneur d'enghien, capitaine des cent arquebusiers de la ville, Paris.
      Nom, qualité: (M.) Thibault, Isaac.
      Profession: chandelier de suif (marchand), Paris.
    - Vente, vigne, Saint-Brice-sous-Forêt (Val-d'Oise) Eschalle-Haut., 15 juillet 1551; MC/ET/VIII/173
      Nom, qualité: (M.) Lymoges de, Guillaume.
      Profession: bonnetier (maître), Paris.
      Nom, qualité: (Mme ou Mlle) Patry, Claude.
      Nom, qualité: (M.) Audry, Jean (jeune).
      Profession: laboureur, Montmagny (Val-d'Oise).
      Domicile: Montmagny (Val-d'Oise)
    - Marché de travaux, nettoyage, Paris rue de la Tonnellerie et Rues Adjacentes., 15 juillet 1551; MC/ET/VIII/173
      Domicile: Paris rue Montmartre.
      Nom, qualité: (M.) Mallot, Guillaume (bourgeois de Paris).
    - Reconnaissance de dette, arrérages de rente., 15 juillet 1551; MC/ET/VIII/173
      Nom, qualité: (Mme ou Mlle) Leroux, Isabeau.
      Domicile: Saint-Leu-la-Forêt (Val-d'Oise).
      Nom, qualité: (M.) Lequeulx, Nicolas.
      Profession: laboureur, Saint-Leu-la-Forêt (Val-d'Oise).
      Nom: Abbaye de Royaumont.
      Domicile: Asnieres-sur-Oise (Val-d'Oise)
    - Rente, titre nouvel, vigne, Saint-Leu-la-Forêt (Val-d'Oise)., 15 juillet 1551; MC/ET/VIII/173
      Domicile: Saint-Leu-la-Forêt.
      Profession: laboureur, Saint-Leu-la-Forêt.
      Nom, qualité: (M.) Rousselet, Richard.
    - Reconnaissance de dette, arrérages de rente., 15 juillet 1551; MC/ET/VIII/173
      Nom, qualité: (M.) Dupont, Jerome.
      Profession: marchand, Saint-Prix (Val-d'Oise), Tour-sous-Montmorency.
      Domicile: Saint-Prix (Val-d'Oise) Tour-sous-Montmorency.
    - Reconnaissance de dette, arrérages de rente., 15 juillet 1551; MC/ET/VIII/173
    - Rente foncière, titre nouvel, maison, Saint-Prix (Val-d'Oise) Tours-sous-Montmorency, la Corne de Cerf., 15 juillet 1551; MC/ET/VIII/173
      Nom, qualité: (M.) Dupont, Jérome.
      Nom, qualité: (M.) Lerault, Bertrand.
      Profession: boulanger, Saint-Prix (Val-d'Oise), Tour-sous-Montmorency.
      Intervenant 4, en première partie:
      Nom, qualité: (Mme ou Mlle) Marchant, Jeanne.
      Nom, qualité: (M.) (nom Inconnu), Alexis.
      Profession: boulanger, Saint-Leu-la-Forêt (Val-d'Oise).
    - Offres réelles, despens de procès., 17 juillet 1551; MC/ET/VIII/173
      Nom, qualité: (M.) Du Garnyer, Jérome.
      Nom, qualité: (M.) La Guyonnyere de, Michel (seigneur de préjeu).
      Profession: écuyer du dauphin.
      Domicile: Paris rue Coquillière Près la Croix-Neuve.
      État civil: veuve remariée.
      Profession: trésorier de l'épargne, Paris
    - Contre-lettre, vente de maison, Paris rue des Precheurs, la Corne de Cerf., 17 juillet 1551; MC/ET/VIII/173
      Nom, qualité: (Mme ou Mlle) Perrichon, Jacqueline.
      Nom, qualité: (M.) Duhamel, Gérard (bourgeois de Paris).
      Nom, qualité: (M.) Larcher, François.
    - Vente, maison, Paris rue des Precheurs, la Corne de Cerf., 17 juillet 1551; MC/ET/VIII/173
    - Rente, transport, vigne, Auteuil (Paris) Fontes (les)., 20 juillet 1551; MC/ET/VIII/173
      Nom, qualité: (M.) Le Normant, Guillaume.
      Profession: curé, Rugles (Eure), Sainte-Opportune.
      Nom, qualité: (M.) Ribyer ou Ribier, Nicole.
      Relations: fils de l'intervenant 3, héritier de l'intervenant 4.
      Nom, qualité: (M.) Ribyer ou Ribier, Guillaume (seigneur de villebrosse).
      Nom, qualité: (M.) Duval, Jean.
      Profession: changeur du trésor, Paris.
      Relations: crédirentier(e) de l'intervenant 5.
      Nom, qualité: (M.) Gigot, Nicolas.
      Profession: laboureur, Auteuil, Paris.
      Domicile: Auteuil (Paris).
      Nom, qualité: (M.) Boyleau, Guillaume.
    - Rente, transport, terre, Arcueil (Val-de-Marne) Hautes-Bornes., 20 juillet 1551; MC/ET/VIII/173
      Nom, qualité: (M.) Ribier ou Ribyer, Nicole.
      Nom, qualité: (M.) Ribier ou Ribyer, Guillaume (seigneur de villebrosse).
      Nom, qualité: (M.) Boileau, Guillaume.
      Nom, qualité: (M.) Frely, Jean.
      Profession: laboureur, Sèvres (Hauts-de-Seine).
      Domicile: Sèvres (Hauts-de-Seine).
      Relations: débiteur de l'intervenant 2
    - Quittance, dot., 20 juillet 1551; MC/ET/VIII/173
      Nom, qualité: (M.) Allen, Thomas (bourgeois).
      Nom, qualité: (M.) Allen, Antoine.
      Profession: chandelier (maître), Troyes (Aube).